臺灣高等法院刑事裁定　　　　　　　　 94年度聲再字第164號
　　再審聲請人
　　即受判決人　甲○○ 民國2.
上列聲請人因誣告等案件，對於本院民國七十五年三月十七日所
為第二審確定判決（七十四年度上訴字第二０八七號，及最高法
院七十五年度台上字第四四五六號）聲請再審，本院裁定如下：
    主  文
再審之聲請駁回。
    理  由
一、聲請意旨略以：
    甲○○被原審偵審濫權起訴，枉法裁判，判決誣告（及違反
    票據法）依刑事訴訟法第420條第1項第1、2、3、5、6款聲
    請再審：
（一）關於依第六款（因發現確實之新證據，足認受有罪判決之
      人應受無罪之判決者）規定聲請再審部分：
      甲○○出庭時，陸續提出多件附件事證，做為告訴邱傳福
      等5人之罪證。但在卷宗中及原案偵審起訴書及判決書中
      ，均無其存在，因此下列資料均可做為本次新事證（均可
      證明甲○○並無誣告罪之可能）。
      附件事證2－B/（二）（即向合庫西門支庫掛失其日期
      分別為民國73年12月31日及74年1月25日）及附件事證（3
      ）-I/（四）掛失登報日（補登的）；甲○○向各地警察
      局等請通緝邱傳福之資料（附件事證（4）－H/（五）；
      （5）－I/（六）；（6）－J/（七）；（7）－KL/（八）
      ；（8）－K/（九））；附件事證（11）－四/（十四）；
      （14）－七/（十一）；（15）－六/（十二）；（21）－
      十三/二十；（23）－十三之一/（廿一）
（二）關於第三款（受有罪判決之人，已經證明其係被誣告罪）
      規定，聲請再審部分：
      從所列資料：一、公用事證704204之1各節資料（及附件
      事證D/（十））、（即含各節附件事證）；及二、公用事
      證740517之356、及三、公用事證750117之2087、及四、
      公用事證750822之4456等均可證明邱傳福等5人涉案重大
      。亦即證明甲○○並無誣告邱傳福等5人之誣告罪及違反
      票據法罪。由此可證明甲○○是被原偵審所誣告無疑。原
      案偵審之起訴書狀及刑事判決書等等，可證明甲○○是被
      誣告者，已不必經判決即可證明。
（三）關於依第五款（參與原判決或前審判決或判決前所行調查
      之推事，或參與偵查或起訴之檢察官，因該案件犯職務上
      之罪已經證明者），聲請再審部分：
      由所列諸資料得知：原案偵查庭林炳雄檢察官涉濫用自由
      心證對邱傳福等5人吃案（不予制作檢察官處分書，更無
      提起公訴）和縱放邱傳福等5人瀆職罪。及對甲○○濫權
      收押、起訴瀆職罪。和二審法官（黃金瑞、簡朝振、劉敬
      一）涉嫌濫用自由心證栽贓、枉法裁判瀆職罪。（因與事
      實不符之抄襲採信）。和三審法官（陳煥生、蔣嶸華、郭
      柏成、陳錫奎、謝家鶴）涉嫌濫用自由心證法則，栽贓、
      抄襲不實資料，枉法裁判罪。已不必經判決即可認定，因
      為所有資料（含起訴書、判決書等等），都是自己所書寫
      的。
（四）關於第一款（原判決所憑之證物，已證明其為偽造或變造
      者），聲請再審部分：原判決所憑之證物，已證明其為偽
      造，已不必經判決即可確定，因為起訴書及刑事判決都是
      法官所自己寫的。
（五）關於依第二款（原判決所憑之證言，已證明其為虛偽者）
      規定，聲請再審部分：
      由所列資料，可知原判決所憑之證言，其證言之邱傳福等5
      人，都是甲○○之被告，卻採信其謊言（證言），已不必
      經判決即可確定，因為所有之起訴書及刑事判決都是原偵
      審所書寫的。
二、按以再審無理由裁定駁回後，不得更以同一原因聲請再審，
    刑事訴訟法第343條第2項定有明文。經查，本件聲請人甲○
    ○於本院74年度上訴字第2087號刑事判決確定後，提出再審
    聲請案件達22件之多，有前案紀錄表及歷次裁定正本可稽，
    經本院整理核對，其聲請理由為：台南縣警察局簡便行文表
    、邱建霖、邱傳福名片、臺北市政府警察局函，高雄市政府
    警察局函、臺灣省警務處簡便行文表、臺北縣警察局函、74
    .1.28 及74.1.29郵局存證信函、戶口名簿、房屋租約等為
    發現之新證據，足認聲請人應無誣告邱傳福等人；聲請人於
    本件所附公用事證中所陳關於邱傳福以現金交換支票陸續共
    有20多張，聲請人並提出告訴，但原審審理中卻以偽造不實
    之筆錄判決聲請人誣告，由此可證原判決所憑證物可證明其
    為偽造或變造；又聲請人所簽發71753、71765號2張支票，
    係邱傳福竊自聲請人所有31張中之2張，卻反被指為誣告之
    證據，因此原判決所憑證言可證明為虛偽；再由附件事證資
    料，已證明聲請人係被濫權起訴、判決誣告；復聲請人於74
    年間告訴邱傳福等5人涉竊盜、詐欺、偽文、偽券、收贓、
    偽證等罪嫌，事證明確，但偵查中未經起訴，已涉職務上吃
    案、縱放、濫權，參與原判決之法官、檢察官因該案件犯職
    務上之罪，不須經過判決即可認定等部分，經本院分別以84
    年度聲再字第663號、85年度聲再字第56號、85年度聲再字
    第437號、86年度聲再字第349號、86年度聲再更 (一)字第1
    號、86年度聲再更 (一)字第10號、87年度聲再字第197號、
    87年度聲再字第485號、87年度聲再字第835號、88年度聲再
    字第136號、88年度聲再字第864號、89年度聲再字第368 號
    、89年度聲再更 (一)字第3號、89年度聲再更 (一)字第15
    號、90年度聲再字第169號、90年度聲再更 (一)字第20號、
    92年度聲再字第5號、92年度聲再字第164號、92年度聲再字
    第525號、92年度聲再更 (一)字第8號、93年度聲再更 (一)
    字第4號裁定、93聲再字第268號在案，有上開裁定附本院卷
    可憑，聲請人於再審無理由裁定駁回後，以同一原因聲請再
    審，其聲請不合法定程序，應予駁回。
據上論結，應依刑事訴訟法第433條、第434條，裁定如主文。
中　　華　　民　　國　　94　　年　　6 　　月　　14　　日
                  刑事第二十庭審判長法  官  陳貽男
                                    法  官  李世貴
                                    法  官  許仕楓
以上正本證明與原本無異。
如不服本裁定，應於收受送達後五日內向本院提出抗告狀。
                                    書記官  楊麗雪
中　　華　　民　　國　　94　　年　　6 　　月　　14　　日
